臺灣高等法院民事裁定　　　　　　　　　96年度抗字第1187號
抗　告　人　乙○○○
法定代理人　庚○○
抗告人因與戊○○、己○○○、癸.
○、子○○、丁○○、丙○○○、甲○○等間停止強制執行事件
，對於中華民國96年6月20日臺灣桃園地方法院所為96年度聲字
第777號裁定提起抗告，本院裁定如下：
    主  文
原裁定關於命抗告人供擔保金額超過新台幣壹佰肆拾柒萬參仟貳
佰貳拾肆元部分廢棄。
抗告費用由相對人負擔。
    理  由
一、有回復原狀之聲請，或提起再審或異議之訴，或對於和解為
    繼續審判之請求，或提起宣告調解無效之訴、撤銷調解之訴
    ，或對於許可強制執行之裁定提起抗告時，法院因必要情形
    或依聲請定相當並確實之擔保，得為停止強制執行之裁定，
    強制執行法第18條第2項定有明文。依此規定，於強制執行
    程序開始後，債務人因提起異議之訴而聲明願供擔保，聲請
    裁定停止強制執行，除異議之訴已受敗訴裁判確定外，法院
    應酌定相當並確實之擔保，而為停止執行之裁定（最高法院
    79年台抗第158號、88年台抗第442號裁定參照）。
二、本件抗告人於原法院聲請意旨略以：相對人與抗告人間拆屋
    還地強制執行事件，相對人以原法院93年度重訴字第279 號
    民事確定判決為執行名義，經原法院准以96年度執字第1273
    1號拆屋還地事件，就抗告人所有不動產予以執行在案；惟
    抗告人已就上開確定判決對相對人提起再審之訴，經原法院
    以96年度再字第8號拆屋還地事件受理在案。為免受不可回
    復之損害，而依強制執行法第18條第2項規定，聲請准供擔
    保裁定停止原法院96年度執字第12731號執行事件之強制執
    行程序等語。查，抗告人主張其已對相對人據以聲請強制執
    行之確定判決，提起再審之訴之事實，業據其提出再審聲請
    狀、原法院民事執行處函、抗告人營利事業資料查詢表為證
    （見原法院卷第6至12頁），並經原法院調取原法院93年度
    重訴字第279號、96年度執字第12731號及96年度再字第279
    號事件卷宗查閱無訛，抗告人聲請於該再審事件裁判確定前
    ，停止原法院上開強制執行程序，核無不合，應予准許。
三、又按法院因必要情形或依聲請定相當並確實之擔保，為停止
    強制執行之裁定，此項擔保係擔保執行債權人因停止執行所
    應受之損害，故法院定擔保金額時，自應斟酌該債權人因停
    止執行可能遭受之損害，以為衡量之標準，非以債權額為依
    據（最高法院92年度臺抗字第480號裁定意旨參照）。本件
    相對人據以聲請強制執行之執行名義係命抗告人將門牌號碼
    桃園縣八德市○○街5號建物所占有坐落桃園縣八德市○○
    段第352之8地號17.74平方公尺、及占有第403地號690.54平
    方公尺土地上如原法院93年度重訴字第279號判決附圖編號
    N3、N1所示部分建物拆除，將上開建物所占有之第352之8地
    號土地返還予相對人戊○○、第403地號土地返還予全體共
    有人，有原法院93年度重訴字第279號判決附於原法院96年
    度執字第12731號卷足憑。故本件相對人因上開強制執行程
    序暫予停止，所可能受到之損害，應為無法就上開土地為使
    用收益之損害，亦即相當於土地租金之損害。而依土地法第
    97條、第148條、土地施行法第25條、平均地權條例第16 條
    規定，土地租金以不超過土地申報總價年息百分之十為限，
    而此土地價額係指法定地價即申報價地而言，未申報地價者
    ，以公告地價百分之八十為申報地價。而查系爭桃園縣八德
    市○○段352-8及403地號土地96年度當期公告地價均為每平
    方公尺新台幣（下同）6500元，有地政資訊查詢在卷足憑（
    見本院卷第11、12頁），則上開執行標的土地價額共為368
    萬3056元（6,500x80%x(17.74+ 690.54 )=3,683,056），相
    對人未能占有使用系爭土地所受相當於租金之損害為每年
    36萬8306元（3,683,056x10%= 368,306小數點以下四捨五入
    ）。又參酌各級法院辦案期限實施要點規定，辦案期間第一
    審為一年四個月、第二審為二年、第三審為一年，而原法院
    96年度再字第8號拆屋還地訴訟，係於96年5月7日收案辦理
    ，故上開訴訟事件之判決確定期間約為4年，依此計算，相
    對人因停止執行可能遭受之損害為147萬3224元（368,306x4
    =1,473, 224），則抗告人應供擔保金額以147萬3224元為相
    當，原法院命抗告人供1274萬9040元之擔保，尚有未洽，抗
    告意旨主張原裁定所命供擔保金額過高，尚非無據，爰將原
    裁定關於命抗告人供擔保金額超過147萬3224元部分廢棄。
四、據上論結，本件抗告為有理由，爰裁定如主文。
中　　華　　民　　國　　96　　年　　8 　　月　　23　　日
                    民事第五庭
                        審判長 法　官 魏麗娟
　　　　　　　　　　 　　　　　法　官 蔡芳齡
　　　　　　　　　　　     　　法　官 張靜女
正本係照原本作成。
本裁定除以適用法規顯有錯誤為理由，並經本院許可外，不得再
抗告。如提起再抗告，應於收受後10日內委任律師為訴訟代理人
向本院提出再抗告狀。並繳納再抗告費新台幣１千元。
中　　華　　民　　國　　96　　年　　8 　　月　　24　　日
　　　　　　　　　　　　　 　　書記官 廖麗蓮
